【裁判字號】    89,易,708
【裁判日期】    890531
【裁判案由】    傷害等
【裁判全文】
臺灣高雄地方法院刑事判決                          八十九年度易字第七八號
    公  訴  人  臺灣高雄地方法院檢察署檢察官
    被      告  甲○○
右列被告因傷害等案件，經檢察官提起公訴（八十八年度偵字第二八四八六號），本
院判決如左︰
    主  文
甲○○傷害人之身體，處拘役貳拾日，如易科罰金以佰元折算壹日；又以加害生命
之事，恐嚇他人致生危害於安全，處拘役肆拾伍日，如易科罰金以佰元折算壹日，
應執行拘役伍拾伍日，如易科罰金以佰元折算壹日。
    事  實
一、甲○○於民國八十八年九月八日晚上八時二十分許，在高雄縣湖內鄉○○村○○
    路一四八巷一號租處，因細故與其妻乙○○○發生爭執，一時衝動，竟基於傷害
    之犯意，以腳踼及拳頭擊打方式，毆打乙○○○，致乙○○○受有右下肢挫傷瘀
    腫及後枕部瘀腫之傷害，甲○○復再萌生恐嚇之犯意，當面對乙○○○恫嚇稱：
    「要找兄弟殺死你全家，要到廚房拿菜刀殺死你再自殺」之語，使乙○○○心生
    畏懼，致生危害於安全。
二、案經乙○○○訴由高雄縣警察局湖內分局報請臺灣高雄地方法院檢察署檢察官偵
    查起訴。
    理  由
一、經查被告甲○○於偵訊時均矢口否認曾有右揭傷害、恐嚇之行為，並辯稱：告訴
    人乙○○○自己跌倒受傷，且伊從未對其稱「要殺死你全家，要到廚房拿菜刀殺
    死你再自殺」之語云云。經查右揭事實，業據告訴人指訴歷歷，且證人即告訴人
    之妹陳碧珍亦證稱：當日被告與告訴人為了小事起爭執，進而拉扯，被告復用腳
    踼告訴人之小腿，且被告尚大聲喊要找兄弟殺死你（指告訴人）全家，並欲至廚
    房拿菜刀，而稱要先殺死告訴人再自殺之語，經告訴人攔阻始未讓其進入廚房等
    語至明（見警訊及偵卷第十頁背面及第十一頁），核與告訴人指訴過程情節相符
    ，此外並有告訴人之高新醫院診斷證明書一紙在卷可稽，綜上所述，被告傷害、
    恐嚇之犯行，應臻確實，其所辯云云，無非事後卸責之詞，不足為信。事證明確
    ，被告犯行洵堪認定。
二、按當面向人指稱「要找兄弟殺死你全家，要到廚房拿菜刀殺死你再自殺」之語，
    衡諸一般社會觀念，足以表徵表意者有對受話者加害其生命安全之意，且就受話
    之人，亦足使其因而心生畏怖，致生活狀態陷於危險不安之狀態。是核被告所為
    ，係犯刑法第二百七十七條第一項之傷害罪及同法第三百零五條之恐嚇罪。前開
    二罪間，行為互殊、犯意各別，應分論併罰之。爰審酌被告係在爭吵之下，基於
    怒氣方出手毆打及出言恐嚇，已造成告訴人身體及安全感受到侵害，生活產生不
    安，且犯後猶否認犯行，犯後態度難認良好，並參酌告訴人受傷程度尚屬輕微等
    一切情狀，量處如主文所示之刑，並均諭知易科罰金之折算標準及定其應執行刑
    ，以示懲儆。
三、被告雖經合法傳喚無正當理由不到庭，然因本件判處拘役，爰不待其陳述逕為判
    決，附此敘明。
據上論斷，應依刑事訴訟法第二百九十九條第一項前段、第三百零六條，刑法第二百
七十七條第一項、第三百零五條、第四十一條、第五十一條第六項，罰金罰鍰提高標
準條例第一條前段、第二條，判決如主文。
本案經檢察官高大方到庭執行職務。
中      華      民      國    八十九    年      五      月    三十一    日
                                    臺灣高雄地方法院刑事第二庭
                                        法  官    陳  威  龍
右正本證明與原本無異。
如不服本判決，應於送達後十日內，向本院提出上訴狀。
                                        書記官    林  雯  琪
中      華      民      國    八十九    年      六      月      一      日
附錄本判決論罪之法條全文
刑法第二百七十七條條第一項
  傷害人之身體或健康者，處三年以下有期徒刑、拘役或一千元以罰金。
刑法第三百零五條
  以加害生命、身體、自由、名譽、財產之事，恐嚇他人致生危於安全者，處二年以
  下有期徒刑、拘役或三百元以下罰金。


司法院資訊處製作；財團法人民間司法改革基金會備份。
